臺灣新北地方法院板橋簡易庭民事簡易判決
111年度板簡字第350號
原      告  邱揚棋  
被      告  許原彰  



上列當事人間請求返還借款事件，經本院於民國111年9月8日言
詞辯論終結，判決如下：
    主      文
被告應給付原告新臺幣壹拾玖萬參仟貳佰元，及自民國一百一十
一年八月十日起至清償日止，按週年利率百分之五計算之利息。
訴訟費用由被告負擔。
本判決得假執行。
    事實及理由
一、原告主張：被告於民國108年6月18日為購買車牌號碼0000-0
    0號自用小客車，乃向原告借款新臺幣（下同）40萬元，並
    提供上開車輛設定動產抵押予原告，約定每月應清償本息13
    ,200元，詎被告自110年2月起即未依約清償，尚欠193,200
    元未清償，迭經催告，均置之不理，爰依消費借貸之法律關
    係請求被告清償等語。並聲明：被告應給付原告193,200元
    ，及自起訴狀繕本送達翌日起至清償日止，按週年利率5％計
    算之利息。
二、被告則以：對於原告主張之事實均不爭執等語資為抗辯。
三、原告主張之事實，業據提出與其所述相符之車輛動產抵押契
    約書、動產擔保交易動產抵押設定登記申請書等為證（見臺
    灣臺北地方法院110年度北簡字第10013號卷第15頁、第17頁
    ），且為被告所不爭執（見本院卷第44頁），堪信為真實。
四、按借用人應於約定期限內，返還與借用物種類、品質、數量
    相同之物，未定返還期限者，借用人得隨時返還，貸與人亦
    得定1個月以上之相當期限，催告返還，民法第478條定有明
    文。查被告向原告借款40萬元，尚欠193,200元未清償，而
    觀之上揭動產抵押契約書及設定登記申請書約定「契約期限
    自108年6月18日起至111年6月18日止」，足認該借款定有返
    還期限，且返還期限至遲於111年6月18日已屆至，則原告依
    消費借貸之法律關係，請求被告給付193,200元，及自起訴
    狀繕本送達翌日即111年8月10日（見本院卷第35頁送達證書
    ）起至清償日止，按週年利率5％計算之利息，為有理由，應
    予准許。
五、本件係就民事訴訟法第427條訴訟適用簡易程序所為被告敗
    訴之判決，應依同法第389條第1項第3款規定，依職權宣告
    假執行。
據上論結，本件原告之訴為有理由，依民事訴訟法第436條第2項
、第78條、第389條第1項第3款，判決如主文。
中　　華　　民　　國　　111 　年　　9 　　月　　23　　日
                    臺灣新北地方法院板橋簡易庭
　　　　　　　　　　　　法  官　陳佳君
以上正本係照原本作成。　　　　　　　　　　　　
如不服本判決，應於送達後20日內，向本院提出上訴狀並表明上
訴理由，如於本判決宣示後送達前提起上訴者，應於判決送達後
20日內補提上訴理由書（須附繕本）。
中　　華　　民　　國　　111 　年　　9 　　月　　23　　日
                        書記官  李庭君